【裁判字號】    98,審交易,889
【裁判日期】    981223
【裁判案由】    公共危險
【裁判全文】
臺灣高雄地方法院刑事判決           98年度審交易字第889號
公  訴  人  臺灣高雄地方法院檢察署檢察官
被      告  甲○○
上列被告因公共危險案件，經檢察官聲請以簡易判決處刑（98年
度撤緩偵字第249號），本院認不應以簡易判決處刑，改依通常
程序審理，判決如下：
    主  文
本件公訴不受理。
    理  由
一、原聲請簡易判決處刑意旨略以：被告甲○○於民國97年7 月
    21日17時許，在高雄縣鳳山市○○○區○路邊之某檳榔攤飲
    用酒類後，雖知飲用酒類後已達不能安全駕駛動力交通工具
    之程度，竟於同日23時20分許，仍駕駛車號YDW ─573 號重
    型機車行駛於一般道路上，於同日23時29分許行經高雄縣鳳
    山市○○路為警攔檢，隨即實施呼氣酒精濃度測試，測定值
    為每公升0.60毫克始查獲上情，因認被告涉犯刑法第185 條
    之3 之服用酒類不能安全駕駛動力交通工具罪嫌等語。
二、按起訴之程序違背規定者、曾為不起訴處分，撤回起訴或緩
    起訴期滿未經撤銷，而違背260 條之規定再行起訴者，法院
    均應諭知不受理之判決，並得不經言詞辯論為之，刑事訴訟
    法第303 條第1 款、第4 款、第307 條定有明文。次按被告
    於緩起訴期間內，故意更犯有期徒刑以上之罪，經檢察官提
    起公訴或違背同法第253 條之2 第1 項各款之應遵守或履行
    事項者，抑或緩起訴前，因故意犯他罪，而在緩起訴期間內
    受有期徒刑以上刑之宣告等情，檢察官得依職權撤銷原處分
    ，繼續偵查或起訴，同法第253 條之3 第1 項定有明文。而
    檢察官得就已偵查終結之原緩起訴案件，繼續偵查或起訴，
    應以原緩起訴處分係經合法撤銷為前提，是倘檢察官誤認被
    告有違背同法第253 條之3 第1 項各款之情形，而依職權撤
    銷原緩起訴處分，並提起公訴（或聲請簡易判決處刑）時，
    該撤銷原緩起訴處分之處分，即存有明顯之重大瑕疵，依司
    法院釋字第140 號解釋之同一法理，應認此重大違背法令之
    撤銷緩起訴處分為無效，與原緩起訴處分未經撤銷無異。其
    後所提起之公訴（或聲請簡易判決處刑），應視其原緩起訴
    期間已否屆滿，分別適用同法第303 條第1 款或第4 款為不
    受理之判決，始為適法（最高法院96年度台非字第232 號、
    98 年 度台非字1 號、98年度台非字第46號判決意旨參照）
    。
三、經查：
  (一)被告因涉前揭不能安全駕駛動力交通工具罪嫌，經臺灣高雄
    地方法院檢察署檢察官於97年8 月12日以97年度偵字第2151
    8 號為緩起訴處分，緩起訴期間為1 年，並應履行以下條件
    ：書立悔過書、於緩起訴處分確定後4 個月內向國庫支付新
    臺幣（下同）4 萬元、於緩起訴處分期間屆滿2 個月前，接
    受該署舉辦之法治教育課程1 次。該緩起訴處分並經臺灣高
    等法院高雄分院檢察署於97年9 月1 日以97年度上職議字第
    3856號處分書駁回再議確定而起算緩起訴期間，迄98年8 月
    31日屆滿等情，有上開緩起訴處分書、處分書各1 份附卷可
    憑，並經本院核閱相關卷宗屬實。嗣檢察官以被告於上開緩
    起訴前，故意犯違背安全駕駛罪，經該署檢察官以97年度偵
    字第25320 號向本院聲請簡易判決處刑後，經本院以97年度
    審交簡字第3918號判處罰金7 萬元確定，違背同法第253 條
    之3 第1 項第2 款之規定，而依職權撤銷原處分，有該聲請
    簡易判決處刑書及98年度撤緩字第257 號撤銷緩起訴處分書
    各1 份在卷可稽。
  (二)經查，被告故意犯前揭違背安全駕駛罪之時間係在97年8 月
    21日，有前開聲請簡易判決處刑書及判決各1 份附卷可憑，
    而本件緩起訴處分係於97年8 月12日作成，緩起訴期間則係
    97年9 月1 日起至98年8 月31日止，是被告前所為違背安全
    駕駛之犯行，係在上開緩起訴處分作成後，緩起訴期間起算
    前所犯，且其係受罰金刑之宣告，與刑事訴訟法第253 條之
    3 第1 項第2 款規定，緩起訴期間內受有期徒刑以上刑之宣
    告亦有不符，是本件被告情形既未構成刑事訴訟法第253 條
    之3 第1 款、第2 款撤銷緩起訴之理由，檢察官自不得撤銷
    被告前所受緩起訴處分。至被告固未履行前揭支付緩起訴處
    分金之緩起訴條件，有臺灣高雄地方法院檢察署分別於97年
    9 月15日、98年5 月18日對被告為支付緩起訴處分金通知之
    送達證書2 紙在卷足憑，惟檢察官既未據此依刑事訴訟法第
    253 條之3 第1 項第3 款「違背第253 條之1 第1 項各款之
    應遵守或履行事項」規定撤銷緩起訴處分，本院仍不能認本
    件起訴為合法，併此敘明。
  (三)綜上所述，本件並無被告於緩起訴前因故意犯他罪而在緩起
    訴期間內受有期徒刑以上刑之宣告一情，檢察官據此撤銷前
    開緩起訴處分，顯係重大違背法令，與未經撤銷無異，又本
    件緩起訴期間既已屆滿，揆諸前開說明，本件聲請簡易判決
    處刑應適用刑事訴訟法第303 條第4 款規定，不經言詞辯論
    ，逕為不受理之諭知。
四、依據刑事訴訟法第452 條、第303 條第4 款、第307 條判決
    如主文，
中    華    民    國    98    年    12    月    23    日
                  交通法庭    法  官  黃宗揚
以上正本證明與原本無異。
如不服本判決應於收受送達後10日內向本院提出上訴書狀，並應
敘述具體理由；如未敘述上訴理由者，應於上訴期間屆滿後20日
內向本院補提理由書（均須按他造當事人之人數附繕本）「切勿
逕送上級法院」。
中    華    民    國    98    年    12    月    25    日
                              書記官   唐佳安


司法院資訊處製作；財團法人民間司法改革基金會備份。
